臺灣嘉義地方法院刑事裁定
111年度提字第7號
聲請人即  
被逮捕人    吳嘉祥


上列被告因傷害等案件，經聲請人向本院聲請提審，本院裁定如
下：
    主  文
聲請駁回，吳嘉祥並解返嘉義縣警察局○○分局○○派出所。
    理  由
一、聲請意旨略以：聲請人即被逮捕人吳嘉祥於民國111年4月19
    日因傷害及公然侮辱與妨害自由案件遭逮捕，因警察處理不
    公平，為此聲請提審等語。
二、人民被法院以外之任何機關逮捕、拘禁時，其本人或他人得
    向逮捕、拘禁地之地方法院聲請提審。法院審查後，認為不
    應逮捕、拘禁者，應即裁定釋放；認為應予逮捕、拘禁者，
    以裁定駁回之，並將被逮捕、拘禁人解返原解交之機關。提
    審法第1條第1項前段、第9條第1項分別定有明文。復現行犯
    ，不問何人得逕行逮捕之。犯罪在實施中或實施後即時發覺
    者，為現行犯；無偵查犯罪權限之人逮捕現行犯者，應即送
    交檢察官、司法警察官或司法警察。司法警察官、司法警察
    逮捕或接受現行犯者，應即解送檢察官。但所犯最重本刑為
    1年以下有期徒刑、拘役或專科罰金之罪、告訴或請求乃論
    之罪，其告訴或請求已經撤回或已逾告訴期間者，得經檢察
    官之許可，不予解送。對於第1項逮捕現行犯之人，應詢其
    姓名、住所或居所及逮捕之事由，刑事訴訟法第88條第1項
    、第2項、第92條亦分別有所明定。又提審制度僅係法院即
    時審查逮捕、拘禁程序之合法性之制度，非在認定被逮捕、
    拘禁人有無被逮捕、拘禁之本案實體原因及有無被逮捕、拘
    禁之必要性，故其採行之證據法則，僅以自由證明為已足。
三、本院經訊問聲請人後，聲請人對於涉犯公然侮辱及傷害犯嫌
    固坦承不諱，然辯稱員警處理不公平等語，然本件係因聲請
    人不服巡佐鐘○○先前曾對其交通違規行為開單取締，而於11
    1年4月19日凌晨3時10分許，在位於嘉義縣○○鄉○○村○○○00號
    之嘉義縣警察局○○分局○○派出所內，未經值班員警同意即逕
    行進入二樓宿舍區，自行開啟鐘○○房間後，對鐘○○辱罵「幹
    你娘」、「機掰」，並徒手毆打鐘○○致其受有擦、挫傷，此
    有鐘○○警詢筆錄、職務報告、現場監視器畫面照片可佐，且
    經在場警員耿○○於本院訊問時陳述明確，此情並為聲請人於
    本院訊問時所坦認，堪認本件確有相當理由懷疑聲請人涉刑
    法第277條第1項傷害罪、同法第309條公然侮辱罪而屬現行
    犯甚明。從而聲請人遭嘉義縣警察局○○派出所員警依法當場
    逮捕，核與刑事訴訟法第88條第1項、第92條之規定相符。
    綜上，聲請人聲請提審為無理由，應予駁回，並解返嘉義縣
    警察局○○分局○○派出所。
四、依提審法第9條第1項後段，裁定如主文。
中　　華　　民　　國　　111 　年　　4 　　月　　19　　日
                  刑事第八庭  法　官  盧伯璋　
上列正本證明與原本無異。
如不服本裁定，應於裁定送達後10日內向本院提出抗告狀（應附
繕本）。
中　　華　　民　　國　　111 　年　　4 　　月　　19　　日
                              書記官  李彥廷